# 陈老师请教合伙企业的处理

提问人：zsmj 时间：2022-12-07 17:07:26
陈老师您好，法人公司A公司作为普通合伙兼执行事务合伙人出资 100 万成立合伙企业B占合伙企业B的1%，能否把这 100 万在长期股权投资核算同时把B企业作为联营企业核算。如果可以的话是不是合伙协议需要约定一下，目的是A公司能对B产生重大影响

回答人：chenyiwei
一般情况下，普通合伙人向合伙企业提供关键管理人员服务，是可以对其所管理的合伙企业产生重大影响的，因此可以进行权益法核算，但资产负债表中应列报为“其他非流动资产”而不是长期股权投资，因为投资对象不是公司制企业的股权。
在判断投资方对被投资方是否具有重大影响时，只需要考虑对财务、经营决策是否具有参与决策的权力并据此享有或承担相关收益和风险，而不考虑是否属于代理人。